Ricardo **Gonzales**

Ingeniero de Sistemas



+51 998634306

ricardogonzales.sys@gmail.com

Edad: 23

Lima (Peru)

EXPERIENCIA

Jun 2015 – Dic 2015

Administrador

Ferretería Sandy's

Mi función era encargarme de los cargos administrativos en cuanto a las ventas de los productos de construcción.

Nov 2017 -Mar 2018 Asesor de Ventas

CrediScotia Financiera S.A

Mi función era ofrecer diferentes tipos de créditosa las personas que contaban con una promoción de la

financiera.

Abr 2021 – Jul 2021

Analista de Datos

Data Science Research Perú

Apoye en el área de Análisis de Datos en el desafío Datos Incorruptibles.

EDUCATION

Mar 2016 -Sep 2017

Estudiante

Pre - UNMSM

Tiempo de preparación para la UNMSM

Mar 2018 - Presente

Estudiante universitario

Estudiante de ingeniería de Sistemas.

CERTIFICACIONES

Jun 2021 – Jul 2021 SQL Server Advanced

Data Mining Consulting

Jun 2021 – Jul 2021

Web Scrapping con R

SDC Learning

Jun 2021

Excel Intermedio

Campus Virtual Romero

Jun 2021

Principios Básicos de Big Data

Conecta Empleo - Telefónica

Abr 2021

Scrum Fundamentals Certificate

SCRUMstudy

PERFIL

Soy estudiante de Ingeniería de Sistemas, estoy cursando el 7mo ciclo en la UNMSM. Dispuesto a trabajar con suma responsabilidad, constancia y bajo presión, además de aportar todos mis conocimientos y experiencia a lo largo de las metas propuestas.

SKILLS

Profesional

Python C++ Java SQL Excel

Personal

Creativo Responsable Constante

SIGUEME

Github

https://github.com/RicardoG06

Facebook

facebook.com/ricardodaniel. gonzalesaburto.7/

LinkedIn

linkedin.com/in/ricardogonzalesa/